臺灣高雄地方法院刑事裁定　　　　　　　94年度訴字第1242號
公　訴　人　臺灣高雄地方法院檢察署檢察官
聲請人　即
選任辯護人　邱揚勝律師
被　　　告　戊○○　男　45歲.
選任辯護人　林石猛律師
上列被告因妨害自由等案件，聲請人以被告之選任辯護人聲請具
保停止羈押，本院裁定如左：
    主   文
聲請駁回。
    理   由
一、聲請意旨略以：依卷內資料顯示，被害人庚○○指稱實施恐
    嚇之人，係同案被告甲○○，而非被告戊○○，是被告並非
    實施恐嚇犯行之正犯，則實施正犯之甲○○既然未遭羈押，
    情節較輕之被告戊○○反遭羈押，有違公平，至於公共危險
    部分，確有模糊空間，不盡然係被告戊○○所實施，其餘公
    訴意旨部分，多是被害人庚○○之片面指述，且請斟酌被告
    戊○○為家中經濟支柱，尚有年邁母親需照顧等情狀，准予
    具保停止羈押等語。
二、經查：
  (一)本案被告戊○○因涉犯刑法第344 條第1 項、同法第305 條
    及同法第175 條第1 項罪嫌，業據證人即被害人庚○○、丁○○、乙○○、己○○、丙○證述明確，並有指認照片、火
    災原因調查報告書等資料附卷可稽，足認被告恐嚇危害安全
    ，犯罪嫌疑重大，參酌共犯即同案被告甲○○於警詢時供稱
    ：曾向庚○○討債5 至6 次等語，以及被告戊○○夥同他人
    向庚○○口出恐嚇言詞，以強押方式逼迫他人轉讓價金債權
    及股份，另以放火燒燬他人施工器具，均足以危害庚○○之
    生命、身體、財產安全，因被告戊○○在短期間內對庚○○
    共同施以言詞恫嚇，以及在庚○○施工處所放火燒燬器具方
    式，施以恐嚇犯行，足認有反覆實施之虞，爰依刑事訴訟法
    第101 條之1 第1 項第4 款，予以羈押。
  (二)又庚○○確於93年6 月中旬，由被告戊○○率同被告甲○○
    及2 名不詳姓名男子毆打，並恫稱：「如不還錢，將活埋」
    等語，致使庚○○心生畏懼等情，除據證人庚○○於警詢及
    偵查中證述甚詳外（見警卷第30頁、第36頁、偵查卷第88
    頁），並經證人乙○○證稱：「（問：93年6 月中旬是否看
    到庚○○被打？）答：有。當天中午11時，我在仁武鄉八卦
    寮某工地做鐵工，我看到庚○○被4 個人帶到工地貨櫃後面
    毆打，打完之後，又把庚○○帶到別的地方。過了幾天，我
    跟庚○○在同一工地，戊○○帶一名男子開車來現場，下車
    後戊○○向庚○○肚子打了一拳，另外一名男子對庚○○頭
    部打了一下，他們打完後，說了幾句話就離開了」、「（問
    ：戊○○等人有無對你們恐嚇或暴力相向？）答：戊○○常
    常跟我說不要再做了，否則會被打傷」明確，堪認被告戊○○涉嫌與甲○○共同基於犯意聯絡毆打及恐嚇被害人庚○○
    ，聲請人僅以「如不還錢，將活埋」等語，係出自被告甲○○之口，逕認被告戊○○並非直接施以恐嚇危害安全之正犯
    ，尚嫌率斷。
  (三)又被告戊○○於93年11月11日凌晨4 時58分許，在高雄市三
    民區○○○路與大連路口，放火燒毀「一全公司」所有之挖
    土機等情，業據證人丁○○於偵訊時證述明確（見偵查卷第
    19頁），足認被告戊○○以燒毀他人器具之方法，恐嚇被害
    人庚○○之犯行，犯罪嫌疑重大，斟酌放火行為之後果，可
    能對於人之生命、身體或財產造成無可彌補之損害，本件若
    非證人丁○○及時發現，報警處理，後果將不堪設想，而客
    觀上並無證據顯示被告甲○○參與放火犯行，是被告戊○○
    之犯罪情節，並非當然輕於被告甲○○，聲請人以被告甲○○未經羈押，據以主張被告戊○○應無羈押之必要，尚屬無
    據。
  (四)至於被告戊○○家中尚有年邁母親需人照顧，因與被告戊○○應否予以羈押之要件判斷無關，自難據此准許具保停止羈
    押。
三、綜上所述，被告戊○○涉犯刑法第344 條第1 項、同法第30
    5 條及同法第175 條第1 項罪嫌，犯罪嫌疑重大，且多次以
    毆打、言詞恐嚇，以及以放火燒毀他人所有物品方式進行討
    債，自足認有反覆實施恐嚇危害安全犯罪之虞，本院因認被
    告戊○○羈押之原因，仍屬存在，並有繼續羈押之必要，聲
    請人聲請具保停止羈押，自難准許，應予駁回。
四、依刑事訴訟法第220條，裁定如主文。
中　　華　　民　　國　　94　　年　　5 　　月　　19　　日
                  刑事第十一庭  審判長法　官  徐美麗
                                      法  官  鄭詠仁
                                      法  官  高增泓
以上正本證明與原本無異。
如不服本裁定，應於送達後5日內，向本院提出抗告狀。
中　　華　　民　　國　　94　　年　　5 　　月　　19　　日
                                      書記官  林慧芬
